臺灣臺北地方法院交通事件裁定　　　　 96年度交聲字第555號
原處分機關　臺北市交通事件裁決所
異　議　人　甲○○
即受處分人
上列受處分人因違反道路交通管理處罰條例案件，對於台北市交
通事件裁決所於中華民國九十六年五月十一日所為之處分（原處
分案號：北市裁二字第裁二二－ＡＥＶ六六三八八一號），聲明
異議，本院裁定如下：
    主  文
異議駁回。
    理  由
一、按汽車駕駛人，行經有燈光號誌管制之交岔路口闖紅燈者，
    處新臺幣（下同）一千八百元以上五千四百元以下罰鍰，並
    應記違規點數三點，道路交通管理處罰條例第五十三條第一
    項、第六十三條第一項第三款分別定有明文。
二、本件異議人即受處分人甲○○於民國九十六年四月三日上午
    十一時二十五分許，駕駛車號ＤＵ─０五００號自用小客車
    沿台北市○○路南往北方向行駛，行經台北市○○路、錦州
    街口時，明知該處有燈光號誌管制，且吉林路南往北方向之
    管制號誌為禁止車輛通行之紅燈號誌，竟不遵守該燈光號誌
    之管制而仍闖越紅燈後左轉行駛於錦州街，適為在該路段執
    行巡邏勤務之臺北市警察局中山分局民權派出所警員丙○○
    攔停，並當場以受處分人有違反前揭道路交通管理處罰條例
    第五十三條第一項「汽車駕駛人行經有燈光號誌管制之交叉
    路口闖紅燈」之行為掣發北市警交字第ＡＥＶ六六三八八一
    號舉發違反道路交通事件通知單予以舉發，受處分人不服處
    分，於到案期限前申訴，經原處分機關函原舉發單位調查，
    認舉發無誤，於九十六年五月十一日依道路交通管理處罰條
    例第五十三條第一項規定，以北市裁二字第裁二二－ＡＥＶ
    六六三八八一號裁決書裁處受處分人罰鍰二千七百元，並依
    同條例第六十三條第一項記違規點數三點，受處分人不服，
    於法定期間內具狀聲明異議。
三、受處分人甲○○於本院調查時固不否認駕駛於九十六年四月
    三日上午十一時二十五分許，駕駛車號上開ＤＵ─０五００
    號自用小客車沿台北市○○路南往北方向行駛，行經台北市
    ○○路、錦州街口時左轉行駛於錦州街之事實，惟矢口否認
    其有闖越紅燈之行為，辯稱：「伊當時左轉時燈號是綠燈，
    並非紅燈左轉。」云云。經查：受處分人上揭違規行為，業
　　據證人即開單告發受處分人之台北市警察局中山分局民權派
　  出所警員丙○○於本院九十六年六月二十六日調查時，以具
    結擔保其供述之真實性，證稱：「（法官問：本件舉發經過
    ？）九十六年四月三日上午十一時二十分許我在錦州街一六
    八號前，攔舉闖紅燈，見異議人駕駛自小客車從吉林路南向
    北左轉錦州街，我騎機車過去將他攔下來。（法官問：當時
    異議人的燈號是否已由綠燈轉紅燈？）當時已紅燈很久了，
    將要變綠燈，不是綠燈快變紅燈。我當時攔停異議人告知他
    違規事實，他說他沒有注意到號誌的情形，他要求是否可以
    開其他的法條，我告訴他一樣是告發紅燈左轉。當時異議人
    是載一個人，但我不知道是否是乙○○。」等語（詳九十六
    年六月二十六日訊問筆錄）；證人乙○○亦於同日到庭證稱
    ：「我是坐異議人的車，車子開在吉林路上面要左轉錦州街
    ，當時異議人開車帶我去找工作，從吉林路要左轉錦州街過
    去時，我看到前面是綠燈，當時前輪已經過白線了，就變成
    黃燈，有很多機車衝出來，異議人已經左轉過來，我看到斜
    對面有個警員迴轉過來，我告訴異議人快到了，開慢點，警
    員過來之後說我們紅燈左轉，我有下車幫忙講，我不敢說當
    初是機車搶黃燈還是我們搶黃燈，我們的輪子已經過白線才
    轉黃燈，我們左轉的時候還是黃燈準備變紅燈。（法官問：
    但是台北市交通號誌的設計都有兩到三秒的秒差？）有，可
    是那個紅綠燈不到三秒，我們已經綠燈變成黃燈之後，輪子
    已經超過白線才左轉過去，右手邊有很多機車衝出來，我本
    來想開少一點，但是警察沒有答應，我是在綠燈的時候超過
    白線，所以我認為我應該要左轉，不然車子不知道要怎麼開
    ，應該不算闖紅燈。」等語（詳九十六年六月二十六日訊問
    筆錄），並提出現場照片二幀為憑；按證人丙○○係為原處
    分機關所認定受處分人有前開違規行為之原證人，其到庭並
    在本院法官面前以言詞供述受處分人有前開違規事實，本院
    已得有受處分人確有上開違規行為之心證，且於本件卷存證
    據資料內並無任何積極證據足以證明證人丙○○上開供述係
    屬虛偽，亦無有足以令人顯信證人其供述為不可採之品性證
    據或前科證據存在，本院自不得僅以證人丙○○為本件開單
    告發受處分人之員警而全盤抹煞其所具有之原證人資格，且
    交通警察掣單舉發違反道路交通管理處罰條例所列之違規事
    實，本質上為行政處分，係公務員基於職務上之權力，依法
    就特定之具體事件所為之具公法上效果之單方面行政行為，
    基於公務員為公法上行為具有公信力之原則，該行政行為當
    可被推定為真正，其據以依法處分之事實認定亦為正確無誤
    。況依證人乙○○所述，異議駕駛之上開自用小客車欲左轉
    時，已見右側有多輛機車衝出，顯見錦州街方向之管制燈號
    已變為綠燈，而台北市○○○路口管制燈號均有秒差之設計
    ，異議人行駛之吉林路由南往北方向車道之管制號誌應為紅
    燈無誤，證人乙○○證稱異議人駕駛上開自用小客車左轉錦
    州街時為綠燈云云，要屬迴護之詞，不足採信。應以證人丙
    ○○所證異議人確係違規紅燈左轉等語與事實相符，較堪採
    信。是受處分人所辯屬事後卸責之詞，殊不足採。本件事證
    明確，受處分人上揭違規紅燈左轉行為，堪以認定，應依法
    處罰。
四、綜上所述，原處分機關對受處分人之上揭違規行為，依道路
    交通管理處罰條例第五十三條第一項及第六十三條第一項第
    三款及違反道路交通管理事件統一裁罰標準表等規定，裁處
    受處分人罰鍰二千七百元，並記違規點數三點，核無不當，
    本件聲明異議為無理由，應予駁回。
據上論斷，應依道路交通案件處理辦法第十九條，裁定如主文。
中　　華　　民　　國　　96　　年　　6 　　月　　28　　日
　　　　　　　　　　　　　　　交通法庭法　官　黃雅芬
以上正本證明與原本無異。
如不服本裁定，應於送達後五日內，向本院提出抗告狀。
                                      書記官  惠莊
中　　華　　民　　國　　96　　年　　6 　　月　　28　　日
